臺灣高等法院高雄分院刑事判決　　　　 100年度上訴字第58號
上　訴　人
即　被　告　王福源
上列上訴人因偽造文書等案件，不服臺灣高雄地方法院99年度訴
字第1039號中華民國99年10月30日第一審判決（起訴案號：臺灣
高雄地方法院檢察署99年度偵字第2362號），提起上訴，本院判
決如下：
    主  文
上訴駁回。
    事  實
一、王福源前於民國（下同）94年間因施用毒品罪，經臺灣高雄
    地方法院以94年度訴字第734 號判處有期徒刑8 月確定；又
    因施用毒品等二罪，經該院以94年度訴字第2828號分別判處
    有期徒刑1 年、6 月，應執行有期徒刑1 年4 月確定，各罪
    接續執行，於96年4 月17日假釋付保護管束，嗣於96年9 月
    9 日保護管束期滿，未經撤銷假釋，所餘刑期以已執行論。
    詎王福源仍未知警惕，王福源、黃進忠與綽號「阿林仔」（
    或稱「董仔」）之不詳姓名成年男子，共同意圖為自己不法
    所有，基於竊盜及行使偽造私文書之犯意聯絡，於99年1 月
    8 日某時，在不詳地點，事前謀議推由王福源僱請不知情之
    吊運業者，由王福源、黃進忠二人負責在現場指示吊運，並
    由綽號「阿林仔」事先偽造蓋有偽造之「宏蒼電機有限公司
    」印文，而冒用「宏蒼電機有限公司」之名義，記載文義略
    以：「本公司宏蒼電機有限公司將廢鐵50噸讓渡給黃進忠先
    生」云云之讓渡書，由黃進忠在「被讓渡人」欄位上簽名並
    捺按指印後影印，提出影本以取信吊運業者，使其誤信王福
    源所委託吊運之廢鐵屬黃進忠所有，利用不知情之吊運業者
    吊運「恆利興企業有限公司」（下稱恆利興公司）所有放置
    在高雄縣燕巢鄉○○村○○段67地號土地上之挖土機底盤及
    其他廢鐵而竊取之。三人謀議完畢，即推由王福源於99年1
    月8 日晚間9 時許，先以電話聯絡不知情之「文昶機械有限
    公司」負責人何光文，約定以新臺幣（下同）3 萬元之報酬
    ，僱請何光文吊運挖土機及廢鐵，並於99年1 月9 日下午1
    時許，由該綽號「阿林仔」之不詳姓名成年男子駕車搭載王
    福源、黃進忠至上址後，先行駕車離去。王福源、黃進忠則
    在現場指示何光文及其所僱其他不知情之工人吊運。王福源
    並將上開事前偽造之讓渡書影本1 紙，交予何光文而行使之
    ，使何光文誤信現場之挖土機底盤及其他廢鐵係屬黃進忠所
    有，而駕駛大型吊車，著手吊運恆利興公司所有之挖土機底
    盤（價值約40萬元），足生損害於宏蒼電機有限公司及恆利
    興公司。嗣於何光文所駕駛吊車之吊臂升高，吊索垂下而吊
    鉤尚未勾住挖土機底盤之際，適因恆利興公司員工劉彥漳行
    經該地而發現，立即制止何光文繼續吊運，始未竊取得手而
    未遂。劉彥漳並當場逮捕欲逃離現場之王福源及黃進忠，經
    報警處理而查獲上情。
二、案經高雄縣政府警察局岡山分局報請臺灣高雄地方法院檢察
    署檢察官偵查起訴。
    理  由
壹、證據能力部分
一、被告以外之人於審判中如以證人身分到場具結陳述，而與先
    前於審判外警詢時所為陳述不符者，其先前之陳述，須具有
    較可信之特別情況，且為證明犯罪事實之存否所必要者，得
    為證據，刑事訴訟法第159 條之2 定有明文。同案被告黃進
    忠於警詢中對於與被告王福源彼此涉案情節所為之陳述，屬
    被告以外之人於審判外之陳述，惟其於原審審理中，已以證
    人身分就被告王福源涉案情節而為證述，其於警詢中關於上
    開部分之陳述，與原審審判中所述未盡相符；然同案被告黃
    進忠於警詢供述情節與證人劉彥漳、何光文於警訊時證述之
    情節大致相符，本院審酌被告王福源於警訊時之供詞及被告
    王福源與黃進忠於檢察官偵查中及原審審中互為指控為對方
    所僱用等供詞及卷內所存各項證據資料，認同案被告黃進忠
    於警詢中之供詞具有較為可信之特別情況，且為證明被告王
    福源犯罪事實存否所必要，依刑事訴訟法第159 條之2 之規
    定，具有證據能力。
二、至本判決所引用其他據以認定事實之各項被告以外之人於審
    判外之言詞或書面陳述，屬傳聞證據，原則上不得作為證據
    ；惟按被告以外之人於審判外之陳述，雖不符刑事訴訟法第
    159 條之1 至第159 條之4 之規定，而經當事人於審判程序
    同意作為證據，法院審酌該言詞陳述或書面陳述作成時之情
    況，認為適當者，亦得為證據，刑事訴訟法第159 條第1 項
    、第159 條之5 第1 項分別定有明文。本件檢察官及被告於
    本院審理時時，就卷內各項證據（含傳聞證據及符合法定傳
    聞法則例外之證據），均明示同意有證據能力，基於尊重當
    事人對於傳聞證據之處分權，及證據資料愈豐富愈有助於真
    實發現之理念，本院審酌該等證據作成時情況，並無違法取
    證之瑕疵，且無顯不可信之情形，以之作為證據應屬適當，
    自均有證據能力，而得採為認定被告王福源犯罪事實之證據
    。
貳、實體部分
一、訊據上訴人即被告王福源（下稱被告王福源）矢口否認有何
    行使偽造私文書、竊盜等犯行，辯稱：我原在義大醫院照顧
    父親，於案前三天，在高雄縣燕巢鄉○○村○○段67地號土
    地上遇見「阿林仔」及黃進忠，「阿林仔」表示現場放置之
    怪手廢鐵已由貨主讓渡給他，並拿出讓渡書給我看，僱請我
    幫忙搬運，我誤信為真，才請何光文過來幫忙吊運；我是做
    工的人，不瞭解內情；該讓渡書不是我寫的，黃進忠及「阿
    林仔」拿給我看時，內容簽字部分已簽妥，該讓渡書不是我
    交付的，而是黃進忠拿給何光文的；我不知道廢鐵是別人所
    有云云。
二、然查：
  (一)、被告王福源與原審同案被告黃進忠二人有於上揭時、地，
      與吊運業者何光文同在高雄縣燕巢鄉○○村○○段67地號
      土地現場，於吊運前開挖土機底盤之際，遭恆利興公司員
      工劉彥漳制止並報警查獲等情，業據被告王福源於警詢、
      檢察官偵查中、原審及本院審理中供承不諱（見警卷第6
      頁、偵查卷第10頁，原審審訴卷第48、59頁、訴字卷第11
      2 、210 頁），且經證人即文昶機械有限公司負責人何光
      文於警詢時（見警卷第11頁）暨證人即恆利興公司員工劉
      彥漳於警詢、原審審理中證述明確（見警卷第15、16頁，
      原審訴字卷第212 至214 頁），並有文昶機械有限公司之
      營利事業登記證、現場採證照片在卷可稽（見警卷第24至
      27頁），此部分之事實，已堪認定。
  (二)、證人劉彥漳於原審審理中到庭結證稱：「我是恆利興公司
      員工，公司位於高雄縣燕巢鄉○○段」、「我於99年1 月
      9 日下午1 、2 時許，我開貨車要進去廠裡的時候，發現
      一台大型吊車在吊怪手的底盤，已經準備要吊上去了，鋼
      索雖然還沒有跟物品結合，但已經垂下來了」、「我就下
      車問吊車人員：『是誰叫你們吊的？』，吊車人員就指著
      在庭二位被告（指被告王福源、黃進忠）；黃進忠當時坐
      在旁邊，被告王福源站在吊車旁邊」、「吊車司機說是這
      二位被告叫他們來吊的；我過去詢問被告王福源，他說有
      讓渡書在黃進忠身上，並叫黃進忠把讓渡書拿出來」、「
      「我看讓渡書上的公司名稱與人名不是我們公司的名字，
      然後我就發覺他們是來偷東西的，我就當場打電話報警」
      、「我有問他們為何拿不是恆利興公司之讓渡書來吊怪手
      ，黃進忠說他不知道，王福源則說他要打電話去問讓渡書
      所載之讓渡人，就是叫他來吊的那個人，但他當時可能是
      假裝在打電話，因為王福源一直說他打不通，且一邊打一
      邊走，我怕王福源跑掉，就過去顧著他，接著吊車司機對
      我說黃進忠已經走很遠了，我就叫吊車司機顧著王福源，
      我自己騎機車去把黃進忠追回來；我騎了大概200 多公尺
      才追到黃進忠，並問他為何走那麼遠，他說要買飲料，我
      對黃進忠說警察馬上要來了，叫他立刻上我的機車，把他
      載回現場」、「當場除了看到吊車司機及王福源、黃進忠
      外，其他的都是吊車人員」（見原審訴字卷第211 至216
      頁）、「（審判長問：你於警詢時吊車司機拿了一張讓渡
      書給你看，並跟你說這張讓渡書是戴著棒球帽的王福源交
      給他的，與你今日到庭陳述不同，為何如此？）因為事情
      已經過已久了，我對事情記憶有點模糊了，我於警詢講的
      才對」（見原審訴字卷第218 頁）等語，經核與其於警詢
      中指訴情節，前後大致相符（見警卷第15、16頁）；證人
      劉彥漳上開證詞，亦與被告王福源於警訊時之供述（如後
      所述）相符，應堪採信。
  (三)、證人何光文於警詢中亦陳稱：「員警查獲時，現場有我、
      王福源、黃進忠與報案人劉彥漳在場，當時我駕駛吊車準
      備吊運怪手底盤，王福源與黃進忠則在旁觀看我吊運」、
      「我是受僱於王福源，他跟我說要吊運怪手底盤」、「王
      福源是於99年1 月8 日晚間9 時許打電話聯絡通知我，說
      要吊運壞掉的怪手及廢鐵，我於99年1 月9 日上午9 時至
      燕巢鄉○○村○○段67號前看現場，因該怪手底座是放置
      在馬路邊，所以我要求要有物主證明文件，王福源出示讓
      渡書影本後，我於同日13時至該現場準備起吊，另拖板車
      2 部在外側道路等待」、「王福源跟我說該怪手底座是他
      們公司所有，並出示讓渡書一份證，王福源說要吊到前鎮
      區○○○○○路，他會跟車過去」、「報案人劉彥漳到達
      現場時，我出示由王福源交付之讓渡書影本，證明我是由
      王福源僱請前來吊運」、「讓渡書影本是王福源於當日下
      午1 時許在現場親手交給我」、「我於當日中午約12時50
      分許到達現場，王福源與黃進忠則於中午1 時許，由1 部
      白色自小客車載至現場」等語（見警卷第11至14頁）。證
      人何光文上揭於警詢中之證詞，經核與證人劉彥漳上開所
      述大致相符，亦與被告王福源於警訊時之供述（如後所述
      ）一致，應堪採信。
  (四)、再者，被告王福源於警詢時供稱：「我打電話聘請何光文
      駕駛45公噸吊車至現場；警方查獲時有我與黃進忠及何光
      文在現場；我與黃進忠為『阿林仔』駕駛一輛ＢＭＷ銀色
      小自客車載我們二人至該處作案」、「綽號『阿林仔』為
      我以前在監獄執行時認識的，為我的老闆，我不曉得他的
      真實姓名」、「何光文則是由我本人聯繫至現場吊運怪手
      」、「警方查獲的讓渡書影本是在何光文身上，讓渡書內
      容為黃進忠所簽」、「該讓渡書影本是我老闆『阿林仔』
      交給我後，我再親手交給何光文」等語（見警卷第6 、7
      頁）。被告王福源於檢察官偵查中供稱：「（是否有在今
      日下午1 時40分在興龍段67地號竊取怪手及廢鐵？）有，
      吊車是老闆打電話叫我去叫的，我知道都沒有經過他人同
      意，我是去做工的。」等語（見偵查卷第10頁）。同案被
      告黃進忠於警詢時則供稱：「警方當場查獲時為我與王福
      源及何光文在現場；我與王福源為一輛自小客車載我們二
      人至該處作案，何光文駕駛45公噸吊車至現場」、「我不
      知道駕車男子的真實姓名，是王福源介紹我認識的」、「
      警方到現場時，何光文駕駛該吊車欲準備吊運該怪手底座
      ，我則在吊車旁觀看何光文駕駛吊車準備吊運怪手底座，
      後來被劉彥漳看到，我便轉身逃跑，劉彥漳騎機車將我攔
      下後載回現場」、「是王福源叫我去該處作案，且是王福
      源聯繫何光文至現場吊運怪手。警方查獲時讓渡書影本在
      何光文身上，內容我並不曉得何人書寫，但是該讓渡書是
      王福源交給我後叫我簽名捺印後」、「我知道王福源將該
      讓渡書影本於99年1 月9 日13時許交給吊車駕駛何光文」
      等語（見警卷第9 、10頁）。核與證人劉彥漳、何光文上
      開證述，及被告王福源前開自白相符，復有上開讓渡書影
      本在卷可參（見警卷第23頁）。足認被告王福源、黃進忠
      確與「阿林仔」成年男子事前謀議，推由被告王福源僱請
      不知情之吊運業者何光文，同案被告黃進忠則在上開讓渡
      書上簽名捺指印，由被告王福源影印後將影本交予何光文
      ，以示黃進忠已受原所有人讓渡上開挖土機底座及其他廢
      鐵之所有權，並由「阿林仔」駕車搭載被告王福源與黃進
      忠二人至現場，並由二人在場指示何光文吊運甚明。
  (五)、又觀諸上開讓渡書影本記載內容略以：「本公司宏蒼電機
      有限公司將廢鐵約50噸讓渡給黃進忠先生」等語，其上「
      讓渡人」欄位蓋有「宏蒼電機有限公司」之印文；「被讓
      渡人」欄位則有「黃進忠」之簽名並捺指印。被告黃進忠
      雖辯稱僅有小學之教育程度，惟上開讓渡書之文字淺顯易
      懂，且標題冠以「讓渡書」，內容復有「黃進忠」姓名，
      應無不解其意之理，況黃進忠已明知其與王福源係為竊取
      上開挖土機底座而來，該物品之所有權本非其所有，所簽
      讓渡書之內容自屬虛偽不實，其上「宏蒼電機有限公司」
      當屬偽造，純為取信吊運業者何光文之用，仍在其上「被
      讓渡人」欄位簽名並捺指印，顯與王福源及綽號「阿林仔
      」之不詳姓名成年男子，具有行使偽造私文書之犯意聯絡
      ，而偽造上開讓渡書，並由王福源將影本交予何光文而行
      使之，自足生損害於宏蒼電機有限公司及恆利興公司。
  (六)、被告王福源與黃進忠二人於原審審理中雖互以證人身分，
      就對方涉案部分作證，惟內容不外互指對方居於本件竊案
      之僱主地位，自身僅係誤信對方所出示之讓渡書內容，對
      於行使偽造私文書及行竊毫不知情，而先前所稱之「阿林
      仔」應係對方之「董仔」云云（見原審訴字卷第219 至23
      5 頁）。惟上開讓渡書影本所載「被讓渡人」既為「黃進
      忠」，而黃進忠又親自在該欄位簽名捺指印，所辯誤信讓
      渡書內容而不知行竊云云，顯不合理；而其二人上開證述
      內容，不僅與其等先前於警詢或偵查中之供述前後不一，
      復與證人劉彥漳、何光文前開證述情節不符，無非互相推
      諉卸責之詞，均無可採。至同案被告黃進忠於原審審理中
      雖證稱：「該張證明文件是王福源拿給我蓋手印後，王福
      源叫我等一下若那位吊車司機來，就將該張證明文件拿給
      吊車司機，所以等到吊車司機來，我就將該張證明文件拿
      給吊車司機」等語（見原審訴字卷第225 頁），惟該部分
      證詞與被告王福源暨證人何光文等人於警訊之供證情節不
      符，自難採為被告王福源有利之證據。
  (七)、綜上所述，本件事證明確，被告王福源上開所辯，應屬事
      後卸責之詞，不足採信；被告王福源上揭行使偽造私文書
      、竊盜未遂之犯行，均堪認定。
三、按以自己共同犯罪之意思，參與實施犯罪構成要件以外之行
    為，或以自己共同犯罪之意思，事先同謀，而由其中一部分
    人實施犯罪之行為者，均為共同正犯（司法院大法官會議釋
    字第109 號解釋意旨參照）。次按刑法分則或刑法特別法中
    規定之結夥二人或三人以上之犯罪，應以在場共同實施或在
    場參與分擔實施犯罪之人為限，不包括同謀共同正犯在內。
    司法院大法官會議釋字第109 號解釋「以自己共同犯罪之意
    思，事先同謀，而由其中一部分之人實施犯罪之行為者，均
    為共同正犯」之意旨，雖明示將「同謀共同正犯」與「實施
    共同正犯」併包括於刑法總則第28條之「正犯」之中，但此
    與規定於刑法分則或刑法特別法中之結夥犯罪，其態樣並非
    一致（最高法院76年台上字第7210號判例意旨參照）。又刑
    法第321 條第1 項第4 款所稱之結夥三人，係以結夥犯之全
    體俱有犯意之人為構成要件，若其中一人缺乏犯意，則雖加
    入實施之行為，仍不能算入結夥三人之內（最高法院46年台
    上字第366 號判例意旨參照）。本件綽號「阿林仔」之不詳
    姓名成年男子，係於事前與被告王福源及黃進忠共同謀議本
    件行使偽造私文書及竊盜犯行，惟僅駕車搭載被告王福源及
    黃進忠到達現場後隨即離去，推由被告王福源及黃進忠二人
    在場實施竊盜犯行，本身並未在場共同實施或在場參與分擔
    實施犯罪，自屬同謀共同正犯，不能算入結夥三人之內。至
    於查獲時在場之吊運業者何光文及其所僱員工，對於所吊運
    之物非屬被告王福源及黃進忠所有，而係竊取他人之物一事
    ，均不知情而缺乏犯意，自亦不能算入結夥三人之內。故本
    件被告王福源與黃進忠二人雖與綽號「阿林仔」之不詳姓名
    成年男子，均以自己共同犯罪之意思，事先同謀，惟僅被告
    與黃進忠二人在場共同參與分擔實施犯罪，揆諸上開判例意
    旨，尚不構成結夥三人以上竊盜，僅成立普通竊盜罪，並均
    應論以共同正犯。另按刑法上竊盜罪既遂未遂區分之標準，
    係採權力支配說，即行為人將竊盜之客體，移入一己實力支
    配之下者為既遂，若著手於竊盜，而尚未脫離他人之持有，
    或未移入一己實力支配之下者，則為未遂（最高法院84年度
    台上字第2256號判決意旨參照）。本件被告王福源係利用不
    知情之吊運業者何光文，欲吊運恆利興公司所有之挖土機底
    盤及其他廢鐵而竊取之，惟於何光文所駕駛大型吊車之吊臂
    升高，吊索垂下而吊鉤尚未勾住挖土機底盤之際，因恆利興
    公司員工劉彥漳騎乘機車行經該地，立即阻止何光文繼續吊
    運，顯已達於著手階段，僅尚未將竊盜之客體移入實力支配
    之下，自屬竊盜未遂。核被告王福源所為，係犯刑法第216
    條、第210 條之行使偽造私文書罪，及刑法第320 條第3 項
    、第1 項之竊盜未遂罪。被告王福源所犯竊盜未遂罪部分，
    依刑法第25條第2 項之規定減輕其刑。公訴意旨認被告王福
    源與黃進忠二人竊盜部分，係犯刑法第321 條第1 項第4 款
    、第2 項之結夥三人以上竊盜未遂罪，容有未恰，業如前述
    ，惟竊盜之基本社會事實同一，本院自得變更起訴法條予以
    審理。被告王福源與黃進忠及綽號「阿林仔」之不詳姓名成
    年男子間，就上開犯行均有犯意聯絡，而推由被告與黃進忠
    二人共同參與行為分擔，均應論以共同正犯（該綽號「阿林
    仔」之不詳姓名成年男子係同謀共同正犯）。被告王福源等
    人利用不知情之何光文及其所僱亦不知情之工人吊運行竊，
    應論以間接正犯。被告王福源等人共同偽造「宏蒼電機有限
    公司」印章蓋用於共同偽造之讓渡書上，影印後進而共同行
    使，其共同偽造印章（印文）部分為共同偽造私文書（讓渡
    書）之階段行為，共同偽造私文書之低度行為，復為共同行
    使之高度行為所吸收，均不另論罪。被告王福源上開所犯共
    同行使偽造私文書、共同竊盜未遂罪，犯意各別，行為互殊
    ，應分論併罰。又被告王福源前於94年間因施用毒品罪，經
    原審法院以94年度訴字第734 號判處有期徒刑8 月確定；又
    因施用毒品等二罪，經該院以94年度訴字第2828號分別判處
    有期徒刑1 年、6 月，應執行有期徒刑1 年4 月確定，各罪
    接續執行，於96年4 月17日假釋付保護管束，嗣於96年9 月
    9 日保護管束期滿，未經撤銷假釋，所餘刑期以已執行論。
    等情，有臺灣高等法院被告前案紀錄表在卷可按（見本院卷
    第19頁），被告王福源於受徒刑之執行完畢後，5 年以內故
    意再犯本件有期徒刑以上之二罪，為累犯，應依刑法第47條
    第1 項之規定，分別加重其刑；並就被告王福源所犯竊盜未
    遂部分，先加後減之。
四、原審認被告王福源上揭所犯共同行使偽造私文書、共同竊盜
    未遂等二罪罪證明確，因而適用刑法第28條、第216 條、第
    210 條、第320 條第1 項、第3 項、第47條第1 項、第25條
    第2 項、第219 條、第38條第1 項第2 款、第55條第5 款，
    刑法施行法第1 條之1 規定，審酌被告王福源前有違反肅清
    煙毒條例、毒品危害防制條例、著作權法等前科；素行欠佳
    ，不思循正當途徑賺取所需，竟共同行使偽造之讓渡書，利
    用不知情之吊運業者竊取他人財物，損及文書之信用性，並
    使被害人恆利興公司受有財產損害之危險；所欲竊取之挖土
    機底盤價值約40萬元，業據證人劉彥漳陳明在卷（見警卷第
    16頁），價值甚高，幸經劉彥漳及時發現制止始未行竊得手
    ，犯罪情節及所生危害非輕；衡以被告王福源負責僱請吊運
    業者，交付偽造之讓渡書影本；被告王福源為國中畢業，現
    無業，經濟狀況非佳，有受詢問人基本資料表在卷可參（見
    警卷第5 、8 頁）及其犯罪之動機、目的、手段、事後互相
    推諉罪責之犯罪後態度等一切情狀，就被告王福源犯行使偽
    造私文書罪部分，量處有期徒刑捌月；就被告王福源所犯竊
    盜未遂罪部分，量處有期徒刑拾月，並定其應執行刑為有期
    徒刑壹年肆月。另敘明被告王福源與黃進忠、綽號「阿林仔
    」之不詳姓名成年男子共同偽造如附表編號1 所示之「宏蒼
    電機有限公司」印章1 顆，雖未扣案，惟無證據證明業已滅
    失，仍應依刑法第219 條之規定，不問屬於被告與否，於其
    行使偽造私文書之罪刑項下宣告沒收。又被告王福源既係交
    付讓渡書之影本予吊運業者何光文，自應另有如附表編號2
    所示偽造之讓渡書正本無疑；該讓渡書之正本既屬被告等人
    所有供犯罪所用之物，雖未經扣案，惟無證據證明業已滅失
    ，仍應依刑法第38條第1 項第2 款之規定，於被告王福源上
    開罪刑項下宣告沒收。另敘明該偽造之讓渡書正本上所偽造
    之「宏蒼電機有限公司」印文1 枚，因已包括在讓渡書正本
    內併予沒收，自無庸另行宣告沒收；如附表編號3 所示之讓
    渡書影本因已由被告王福源交予吊運業者何光文而行使，已
    屬何光文所有而非被告王福源或共犯所有之物，不予宣告沒
    收，惟其上偽造之「宏蒼電機有限公司」印文1 枚，仍應依
    刑法第219 條之規定，於被告王福源行使偽造私文書罪項下
    宣告沒收。經核原判決認事用法，核無不合，量刑亦屬允當
    。被告王福源上訴意旨否認犯罪，指摘原判決不當，為無理
    由，應予駁回。
據上論斷，應依刑事訴訟法第368條，判決如主文。
本案經檢察官高大方到庭執行職務。
中    華    民    國  100     年    2     月    25    日
                  刑事第四庭    審判長法  官  蕭權閔
                                      法  官  石家禎
                                      法  官  吳進寶
以上正本證明與原本無異。
竊盜部分不得上訴。
行使偽造私文書部分：如不服本判決，應於判決送達後10日內向
本院提出上訴狀，其未敘述理由者並應於提出上訴狀後10日內向
本院補提理由書（應附繕本）。
中    華    民    國  100     年    2     月    25    日
                                      書記官  陳靖華
附錄本案論罪科刑法條：
刑法第210 條
  偽造、變造私文書，足以生損害於公眾或他人者，處5 年以下
  有期徒刑。
刑法第216 條
  行使第210 條至第215 條之文書者，依偽造、變造文書或登載
  不實事項或使登載不實事項之規定處斷。
刑法第320 條第1 項
  意圖為自己或第三人不法之所有，而竊取他人之動產者，為竊
  盜罪，處5 年以下有期徒刑、拘役或5 百元以下罰金。
臺灣高等法院高雄分院100年度上訴字第58號偽造文書等案件附
表：
┌──┬────────────┬──────────┐
│編號│  偽造之文書/印章/印文  │     備     註      │
├──┼────────────┼──────────┤
│ 1  │偽造之「宏蒼電機有限公司│無證據證明確已滅失，│
│    │」印章1 顆。            │仍應宣告沒收。      │
├──┼────────────┼──────────┤
│ 2  │偽造之讓渡書正本1 紙。  │其上偽造之「宏蒼電機│
│    │                        │有限公司」印文1 枚，│
│    │                        │已隨讓渡書正本沒收，│
│    │                        │不另宣告沒收。      │
├──┼────────────┼──────────┤
│ 3  │上開偽造讓渡書之影本上偽│讓渡書影本業經被告交│
│    │造之「宏蒼電機有限公司」│付予何光文，已非被告│
│    │印文1 枚。              │或共犯所有，不予宣告│
│    │                        │沒收。              │
└──┴────────────┴──────────┘